【裁判字號】    94,上訴,1880
【裁判日期】    950117
【裁判案由】    違反毒品危害防制條例
【裁判全文】
臺灣高等法院高雄分院刑事判決        94年度上訴字第1880號
上  訴  人  臺灣高雄地方法院檢察署檢察官
被      告  甲○○
                    （另案在台灣高雄監獄執行中）
上列上訴人因被告違反毒品危害防制條例案件，不服臺灣高雄地
方法院94年度訴字第3336號中華民國94年11月22日第一審判決（
起訴案號：臺灣高雄地方法院檢察署94年度偵字第7431號），提
起上訴（併辦案號：同署94年度毒偵字第9176號），本院裁定行
簡式審判程序，判決如下：
     主  文
原判決撤銷。
甲○○連續施用第一級毒品，累犯，處有期徒刑壹年陸月。扣案
之海洛因肆小包（淨重共零點陸貳公克、空包裝重零點伍捌公克
）沒收銷燬之。
     事  實
一、甲○○於民國（下同）92年間，因犯竊盜罪，經臺灣高雄地
    方法院以92年度易字第1542號判決判處有期徒刑8 月確定，
    於93年7 月23日執行完畢，又因施用毒品案件，經同法院以
    91年度毒聲字第3581號裁定送觀察、勒戒後，認有繼續施用
    毒品之傾向，再以91年度聲字第4174號裁定令入戒治處所施
    以強制戒治，而於92年11月28日強制戒治執行完畢釋放，經
    臺灣高雄地方法院檢察署檢察官以93年度戒毒偵字第16號為
    不起訴處分。
二、甲○○仍不思悔改，明知海洛因係毒品危害防制條例所管制
    之第一級毒品，不得非法持有、施用，竟於強制戒治執行完
    畢釋放後5 年內，基於概括之犯意，自94年8 月20日起至同
    年10月8 日止，在高雄市前鎮區○○○街29巷17號（起訴書
    誤載為高雄市○鎮區鎮○路99巷1 弄1 之1 號）之住處廁所
    內，及某不詳處所等地，以將海洛因摻入香菸內點燃吸食之
    方式，約4 至5 日施用一次之頻率，連續施用海洛因多次。
    其間，於94年8 月26日16時許，在高雄市前鎮區○○○街29
    巷13號前，為警查獲，當場扣得其所持有之海洛因4 小包（
    淨重共0.62公克、空包裝重0.58公克），又於94年10月9 日
    1 時許，在高雄市○○區○○街69號附近工地內，為警查獲
    。
三、案由高雄市政府警察局苓雅分局、鼓山分局移送臺灣高雄地
    方法院檢察署檢察官偵查起訴、及移送併案審理。
     理  由
一、訊據被告甲○○對於上開連續多次施用第一級毒品海洛因，
    為警查獲之事實，供承不諱，並有被告供承為其所有供施用
    之海洛因4 小包（驗後淨重共0.62公克、空包裝重0.58公克
    ）扣案可佐。被告先後為警查獲後，經採其尿液送驗結果，
    均有施用海洛因後代謝之嗎啡陽性反應，此有高雄市立凱旋
    醫院94年9 月6 日第F-94780 號、94年10月24日第E239號尿
    液檢驗報告2 紙附卷可稽。又扣案之白粉4 小包，經鑑驗結
    果，有海洛因陽性反應，復有法務部調查局94年11月1 日調
    科壹字第220021362 號鑑定通知書在卷足憑。是被告之上開
    自白，與事實相符，事證明確。
二、又查，被告於91年間，因施用毒品案件，經原審法院裁定送
    觀察、勒戒及強制戒治，而於92年11月28日強制戒治執行完
    畢釋放，此有臺灣高等法院被告前案紀錄表在卷可按，茲被
    告於強制戒治執行完畢釋放後，5 年內再犯施用第一級毒品
    罪，自應予依法論處。
三、按海洛因係毒品危害防制條例第2 條第2 項第1 款所稱之第
    一級毒品，不得非法持有、施用。核被告所為，係犯毒品危
    害防制條例第10條第1 項之施用第一級毒品罪。被告多次犯
    行，時間緊接，犯同一之罪名，顯係基於概括犯意，反覆為
    之，為連續犯，應依刑法第56條規定，以一罪論，並加重其
    刑。又被告自94年8 月27日起至同年10月8 日止之行為，雖
    未經檢察官起訴，因此部分與起訴論罪部分，有連續犯之裁
    判上一罪關係，為起訴效力所及，自應併予論判。被告施用
    前之持有第一級毒品之低度行為，為施用之高度行為所吸收
    ，不另論罪。被告於92年間，因犯竊盜罪，經原審法院判處
    有期徒刑8 月，於93年7 月23日執行完畢，有上開被告前案
    紀錄表在卷可考，而於執行完畢後5 年內，再犯有期徒刑之
    施用第一級毒品罪，為累犯，應依刑法第47條規定加重其刑
    ，並予遞加重之。
四、原審論處被告罪刑，固無不合，惟未及就上開為起訴效力所
    及之部分犯行，併予審理，尚有未洽。檢察官上訴指摘原判
    決不當，為有理由，應由本院將原判決撤銷改判。爰審酌被
    告前因施用毒品，經觀察、勒戒及強制戒治執行完畢，猶再
    犯施用毒品罪，顯見無戒除毒品之決心，有入監執行有期徒
    刑予以矯治之必要，及被告於犯罪後坦承犯行，態度良好等
    一切情狀，量處如主文所示之刑。扣案之海洛因4 小包，係
    第一級毒品，及其包裝袋4 個，其沾染之毒品海洛因，無法
    完全析離，整體視為毒品，應依毒品危害防制條例第18條第
    1 項前段規定宣告沒收銷燬之。至鑑驗耗用之毒品，既已滅
    失，自毋庸再為沒收銷燬之諭知，併予明。
據上論斷，應依刑事訴訟法第369條第1 項前段、第364 條、第
299 條第1 項前段，毒品危害防制條例第10條第1 項、第18條第
1 項前段、刑法第11條前段、第56條、第47條，判決如主文。
本案經檢察官陳宗吟到庭執行職務。
中    華    民    國    95    年    1     月    17    日
                  刑事第八庭    審判長法  官  王光照
                                      法  官  蔡國卿
                                      法  官  洪慶鐘
以上正本證明與原本無異。
如不服本判決應於收受本判決後10日內向本院提出上訴書狀，其
未敘述上訴理由者，並得於提起上訴後10日內向本院補提理由書
狀（均須按他造當事人之人數附繕本）「切勿逕送上級法院」。
中    華    民    國    95    年    1     月    18    日
                                      書記官  呂素珍
附錄本判決論罪科刑法條：
毒品危害防制條例第10條第1項：
施用第一級毒品者，處 6 月以上 5 年以下有期徒刑。
                                                      K


司法院資訊處製作；財團法人民間司法改革基金會備份。
